臺灣桃園地方法院裁定
110年度壢秩字第104號
移送機關    桃園市政府警察局中壢分局
被移送人    于子翔


上列被移送人因違反社會秩序維護法案件，經移送機關以民國11
0年11月18日中警分刑秩字第1100078914號移送書移送審理，本
院裁定如下：
    主    文
于子翔無正當理由攜帶類似真槍之玩具槍，而有危害安全之虞，
處罰鍰新臺幣參仟元。
扣案之玩具槍1把沒入之。
    事實及理由
一、被移送人於下列時、地有違反社會秩序維護法之行為：
（一）時間：民國110年11月8日15時40分許。
（二）地點：桃園市○○區○○路000號4樓A06包廂(世紀KTV)。
（三）行為：於前揭時、地，無正當理由攜帶類似真槍之玩具槍
      ，而有危害安全之虞，為警查獲。
二、上開事實，有下列事證證明屬實：
（一）被移送人於警詢時之供述。
（二）桃園市政府警察局中壢分局扣押筆錄、扣押物品目錄表、
      扣押物品收據、桃園市政府警察局槍枝初步檢視報告表及
      槍枝照片。
（三）扣案類似真槍之玩具槍1 把。
三、按社會秩序維護法第65條第3款規定：「有左列各款行為之
    一者，處三日以下拘留或新臺幣一萬八千元以下罰鍰：三、
    無正當理由，攜帶類似真槍之玩具槍，而有危害安全之虞者
    。」被移送人於警詢中坦承有攜帶類似真槍之玩具槍之事實
    ，此有玩具槍照片、扣押筆錄、扣押物品目錄表在卷可稽，
    復有玩具槍1支扣案為證。至被移送人雖辯稱：伊是要去玩
    生存遊戲，在新北市○○區○○路○段000○0號(台灣CBQ俱樂部)
    等語。惟查，本案查獲地點係桃園市○○區○○路000號4樓(世
    紀KTV)，與被移送人所稱生存遊戲地點相距甚遠，且至KTV
    亦無攜帶玩具槍之必要，足見被移送人攜帶玩具槍無正當理
    由甚明，是被移送人有於前揭時、地，無正當理由攜帶類似
    真槍之玩具槍之行為，堪以認定。又扣案之玩具槍外觀上均
    與真槍頗為相似，此觀諸玩具槍照片即明，併參警察係接獲
    民眾報案稱有人在上開地點拿槍，始派員處理，有桃園市政
    府警察局勤務指揮中心受理案件紀錄表在卷可查，是被移送
    人攜帶玩具槍之行為，已經引起在場之人恐慌，堪認被移送
    人持有上開扣案玩具槍顯有危害公共安全之虞。爰審酌被移
    送人違反本法之手段、違反義務之程度及上開違序所生之危
    害，量處如主文第1項所示之處罰，以資懲儆。
四、扣案之玩具槍1 把，係被移送人所有，並供以違反本法所用
    ，爰依社會秩序維護法第22條第3 項規定沒入。
五、依社會秩序維護法第45條第1 項、第65條第3 款、第22條第
    3 項，裁定如主文。　　
中　　華　　民　　國　　110 　年　　12　　月　　23  　日
                  中壢簡易庭      法  官  張博鈞
以上正本係照原本作成。
如不服本裁定，得於裁定書送達之翌日起5 日內，以書狀敘述理
由，向本庭提起抗告。
中　　華　　民　　國　　110 　年　　12　　月　　23　　日
                                  書記官  張季容